【裁判字號】    97,交聲,133
【裁判日期】    971124
【裁判案由】    違反道路交通管理處罰條例聲明異議
【裁判全文】
臺灣桃園地方法院交通事件裁定         97年度交聲字第133號
原處分機關  交通部公路總局新竹區監理所
異  議  人
即受處分人  甲○○
上列異議人即受處分人因違反道路交通管理處罰條例案件，對於
交通部公路總局新竹區監理所民國97年1 月25日桃監裁字第裁52
-DA0000000號違反道路交通管理事件裁決處分（原舉發案號：桃
園縣政府警察局桃警局交字第DA0000000 號），聲明異議，本院
裁定如下：
    主  文
異議駁回。
    理  由
一、原處分意旨略以：異議人即受處分人甲○○於民國96年12月
    8 日凌晨0 時45分許，駕駛車號1272-EY 號之自用小客車由
    八德往桃園方向行駛，行經桃園市○○路與三民路口時，於
    燈光號誌已變換為紅燈之狀態下，仍直行通過上開路口，經
    桃園縣政府警察局保安隊執勤員警舉發「行經有燈光號誌管
    制之交岔路口闖紅燈」之違規，再經本機關於97年1 月25日
    以桃監裁罰字第裁52-DA0000000號裁處罰鍰新臺幣（下同）
    2,700 元，並依道路交通管理處罰條例第63條第1 項，記違
    規點數3 點。
二、聲明異議意旨略以：異議人案發時係沿介壽路由八德市往桃
    園市方向（即東向西）行駛，行經上揭路口時，設於該路口
    之多燈號誌顯示為直行及左轉燈號，異議人始直行通過，並
    無闖越紅燈之舉等語。
三、按「汽車駕駛人，行經有燈光號誌管制之交岔路口闖紅燈者
    ，處新臺幣一千八百元以上五千四百元以下罰鍰。」、「汽
    車駕駛人有下列各款所列條款之一者，除依原條款處罰鍰外
    ，並予記點：三、有第四十三條、第五十三條或第五十四條
    情形之一者，各記違規點數三點。」，道路交通管理處罰條
    例第53條第1 項、第63條第1 項第3 款分別定有明文。
四、經查，證人即桃園市政府警察局保安隊警員李政遠到庭證稱
    ：本案係我舉發，當時我們沿介壽路桃園往八德方向西向東
    之內側車道行駛，遇三民路路口之號誌為紅燈，遂在該處停
    等，且已停等一段時間，介壽路對向東向西之內側車道，亦
    即自該車道欲左轉三民路之待轉車道也有一部車子在等紅燈
    ，此時我看到異議人之車輛由該對向車道之外側車道直行穿
    越三民路，因當地係三時相號誌，故異議人很明顯地就是闖
    紅燈，我們便將警車掉頭，在建國路及介壽路口將異議人攔
    停等語（94年3 月26日訊問筆錄）。衡諸常理，李政遠與異
    議人素不相識，亦無任何仇隙，應無設詞誣陷異議人而致己
    身陷於偽證重罪之理；再者當時雖時值凌晨，然身為員警之
    李政遠既已停等一段時間，是其目擊自方車道係紅燈此一事
    件，衡情亦無錯誤之可能。次經本院當庭勘驗異議人庭呈其
    所拍攝伊當時所在車道號誌變換狀況之錄影畫面，結果為：
    介壽路東向西車道先直行綠燈，54秒後燈號轉為直行及左轉
    綠燈，再45秒後燈號轉為黃燈，3 秒後燈號轉為紅燈，27秒
    後燈號再轉回直行綠燈。是可知當地之雙向號誌除黃燈外之
    變換情形應為：(1)介壽路雙向號誌均為直行綠燈，但東向西
    車道之左轉綠燈並未亮起，亦即此時東向西車道係禁止左轉
    三民路；(2)介壽路東向西車道直行及左轉綠燈均亮起，除得
    直行外尚得得左轉三民路，而對向西向東車道號誌為紅燈；
    (3)介壽路雙向號誌均為紅燈，此時雙向車道均不得直行、亦
    不得左轉。而依李政遠上揭證詞，當時其所在之西向東車道
    係紅燈，對向即異議人所在之東向西車道之內側車道尚有車
    在停等紅燈「準備左轉三民路」，即左轉綠燈並未亮起。依
    此判斷，惟一可能性僅有上述第(3)之情形，即介壽路雙向號
    誌皆紅燈。而異議人除空言主張其通過上揭路口時燈號為直
    行及左轉綠燈，卻無提出相關證據資料以供本院調查審酌，
    致無法使本院對舉發員警之證述產生合理之懷疑，從而異議
    人前開所辯，尚難採信。綜上所述，異議人確有如裁決事實
    所載闖越紅燈之違規行為，至堪認定，應依法裁罰。
五、原裁決機關以異議人有前揭違規事實，依道路交通管理處罰
    條例第53條第1 項、第63條第1 項第3 款、違反道路交通管
    理事件統一裁罰基準表之規定，裁處罰鍰2,700 元，並記違
    規點數3 點，核無違誤。本件異議人之異議為無理由，自應
    將其異議駁回。
據上論斷，依道路交通案件處理辦法第19條，裁定如主文。
中    華    民    國    97    年    11    月    24    日
                      交通法庭  法  官  紀凱峰
以上正本證明與原本無異。
如不服本裁定，應於裁定送達後5 日內向本院提出抗告狀。
                                書記官  高文靜
中    華    民    國    97    年    11    月    28    日


司法院資訊處製作；財團法人民間司法改革基金會備份。
